臺灣臺南地方法院民事裁定
111年度抗字第28號
抗  告  人  白大政  


相  對  人  謝采璇  
上列當事人間請求本票裁定強制執行事件，抗告人對於民國110
年12月21日本院110年度司票字第3958號裁定提起抗告，本院裁
定如下：
    主  文
抗告駁回。
抗告程序費用新臺幣1,000元由抗告人負擔。
    理  由
一、按在票據上簽名者，依票上所載文義負責。2人以上共同簽
    名時，應連帶負責，票據法第5條定有明文。次按公司之法
    定代理人在本票上除蓋用公司印章外，又自行簽名或蓋章於
    本票者，究係以代理之意思代理公司簽發本票，抑或自為發
    票人，而與公司負共同發票之責任，允宜就全體蓋章之形式
    及旨趣以及社會一般觀念而為判斷（最高法院70年台上字第
    1529號裁判意旨參照）。
二、抗告意旨略以：原裁定所示本票（下稱系爭本票）發票人欄
    雖有抗告人白大政之簽名及印文，惟抗告人簽發系爭本票時
    ，既為昇發國際開發有限公司(下稱昇發公司)之法定代理人
    ，依系爭本票全體記載之旨趣觀之，應認系爭本票係由昇發
    公司與曾俊源共同簽發，抗告人係基於昇發公司法定代理人
    之地位而簽名，自非系爭本票之共同發票人。再者，相對人
    已於民國110年4月持系爭本票以昇發公司及曾俊源為共同發
    票人向本院聲請強制執行，經本院110年度司票字第1383號
    民事裁定確定在案，足證相對人認抗告人當時係基於昇發公
    司法定代理人之身分簽發系爭本票，相對人今又持同一本票
    ，主張抗告人應負發票人責任，即屬有誤。為此，爰依法提
    起抗告，請求廢棄原裁定等語。
三、經查，本件相對人主張其執有抗告人與第三人於民國107年1
    0月15日所共同簽發之本票1紙，票面金額新臺幣1700萬元，
    到期日為109年10月15日，免除作成拒絕證書，付款地:昇發
    國際開發有限公司、臺南市○○區○○○00○00號2樓，詎於到期
    後經提示未獲付款，為此聲請原審裁定准予強制執行等情，
    業據提出與所述相符之本票，並經本院職權調取110年度司
    票字第3958號卷宗核閱無訛。抗告意旨雖執其係以昇發公司
    法定代理人之身分代理昇發公司與曾俊源共同簽發系爭本票
    ，又經本院110年度司票字第1383號民事裁定認定系爭本票
    為昇發公司與曾俊源共同簽發為辯，惟細觀系爭本票之發票
    人欄，左側由上而下依序明載「發票人：白大政之簽名、身
    分證統一編號、印文」、「發票人：曾俊源之簽名、身分證
    統一編號、曾俊源之印文」，並未記載抗告人係以昇發公司
    法定代理人名義簽發系爭本票之旨，則由系爭本票全體記載
    旨趣，以社會一般通念而為形式上觀察，足認系爭本票為抗
    告人與第三人共同簽發，原裁定據以准許本票強制執行，自
    無不合。至抗告人所稱其係以昇發公司法定代理人名義簽發
    系爭本票，並非共同發票人云云縱然屬實，亦屬實體上法律
    關係存否之爭執，揆諸首揭判例意旨，應由抗告人另行提起
    訴訟，以資解決，尚非本件非訟程序所得加以審究。從而，
    抗告意旨指摘原裁定不當，求予廢棄，為無理由，應予駁回
    。
四、依非訟事件法第46條、第21條第2項、第24條第1項，民事訴
    訟法第495條之1第1項、第449條第1項、第78條，裁定如主
    文。
中　　華　　民　　國　　111 　年　　2 　　月　　24　　日
                    民事第四庭    法　官　李姝蒓
以上正本證明與原本無異。
本裁定不得再抗告。
中　　華　　民　　國　　111 　年　　2 　　月　　24　　日
                                  書記官　張鈞雅